臺灣士林地方法院交通事件裁定　　　　96年度交聲字第1308號
原處分機關　臺北市交通事件裁決所
異　議　人
即受處分人　乙○○
上列受處分人因違反道路交通管理處罰條例案件，對於臺北市交
通事件裁決所民國96年9 月20日所為之處分（原處分案號：北市
裁二字第裁22-AEV753175號），聲明異議，本院裁定如下：
    主  文
異議駁回。
    理  由
一、原處分意旨略以：異議人即受處分人乙○○駕駛車號AXF-63
    9 號重型機車，於民國96年7 月3 日13時許，行經臺北市○
    ○路228 巷與潭美街有燈光號誌管制之交岔路口闖紅燈，故
    依道路交通管理處罰條例第53條第1 項規定，處罰鍰新臺幣
    （下同）1,800 元，並依同條例第63條第1 項第3 款記違規
    點數3 點等語。
二、聲明異議意旨略以：當日伊騎車行駛至安康路228 巷欲左轉
    潭美街時，係待行人通過後、號誌為綠燈時始左轉，不料左
    轉後約300 公尺處有巡邏警員於對向車道指示伊停車，並以
    推測方式詢問伊所見燈號而判定伊闖紅燈，伊自難甘服；況
    潭美街往來車輛眾多而快速，違規左轉既危險又困難云云。
三、按汽車駕駛人，行經有燈光號誌管制之交岔路口闖紅燈者，
    處1,800 元以上5,400 元以下罰鍰，並記違規點數3 點，道
    路交通管理處罰條例第53條第1 項、第63條第1 項第3 款分
    別定有明文。
四、經查：異議人即受處分人乙○○駕駛車號AXF-639 號重型機
    車，於96年7 月3 日13時許，行經臺北市○○路228 巷與潭
    美街口時，經臺北市政府警察局內湖分局執勤員警當場攔停
    舉發「紅燈左轉」及「無照駕駛」違規之事實，為異議人所
    不爭執，並有臺北市政府警察局96年7 月3 日北市警交字第
    AEV753175 號及AVE753176 號舉發違反道路交通管理事件通
    知單影本2 紙附卷可稽，先堪認定。而證人即舉發警員甲○
    ○於96年12月7 日本院訊問時結證稱：當時其沿潭美街由東
    向西行至與安康路228 巷之交叉Ｔ字路口前3 、40公尺時，
    發現有車輛紅燈左轉，其雖無法看到該車行向即安康街228
    巷之號誌，惟其得以潭美街之號誌來判斷該車行向之號誌，
    而當時其有注意看潭美街之號誌一直為綠燈，並無號誌轉換
    之事；其於攔停該車後，有比潭美街之號誌予駕駛該車之異
    議人看，並請異議人出示證件，但異議人沒有駕照，故其開
    立2 張通知單分別舉發異議人紅燈左轉及無照駕駛，並將後
    者之通知單先予異議人簽收，於翻至前者時請異議人簽收時
    ，異議人稱「開1 張就好了，開那麼多張做什麼」，就拒簽
    而離開等語，其所述與前揭2 張舉發違反道路交通管理事件
    通知單之編號次序互核相符。衡諸證人甲○○與異議人互不
    相識，亦無仇隙，業經異議人陳明在卷，證人復到庭具結為
    以上之證述，應無甘冒偽證重罪而設詞誣陷異議人之理，且
    證人所證本件攔停舉發之經過事實具體明確，無不合常理及
    矛盾之處，顯非一般憑空捏造證詞可擬，是其所言證詞應屬
    可信。異議人辯稱證人於攔停後並未向伊指示號誌，而係以
    推論方式問伊，又無伊闖紅燈之照片云云，惟警員於取締交
    通違規時是否拍照存證，要係取締方法之問題，尚非法定課
    罰之要件，而異議人其餘所辯亦與本件違規行為之存否無涉
    ，尚無從解免其駕車違反前開規定之行政罰責。
五、綜上所述，異議人所辯均無足採，其駕駛機車行經有燈光號
    誌管制之交岔路口闖紅燈之違規事實，洵堪認定。從而原處
    分機關依道路交通管理處罰條例第53條及第63條第1 項第3
    款之規定，裁處異議人罰鍰1,800 元，並記違規點數3 點，
    核無違誤。本件異議為無理由，應予駁回。
據上論斷，應依道路交通管理處罰條例第87條第2 項，道路交通
案件處理辦法第19條，裁定如主文。
中　　華　　民　　國　　96　　年　　12　　月　　11　　日
                  交通法庭法  官  周群翔
以上正本證明與原本無異。
如不服本裁定應於送達後5 日內向本院提出抗告狀。
                          書記官  劉育君
中　　華　　民　　國　　96　　年　　12　　月　　11　　日
